臺灣高等法院高雄分院刑事判決　　　　　94年度上訴字第15號
上　訴　人　臺灣高雄地方法院檢察署檢察官
上　訴　人
即　被　告　甲○○
上列上訴人因被告違反毒品危害防制條例案件，不服臺灣高雄地
方法院92年度訴字第2853號中華民國93年11月23日第一審判決（
起訴案號：臺灣高雄地方法院檢察署92年度毒偵字第5295號，移
送併辦：同署93年度毒偵字第1276號、第1098號、第3464號），
提起上訴，暨移送併案（臺灣高雄地方法院檢察署93年度毒偵字
第6354號、94年度毒偵字第27號），本院判決如下：
    主  文
原判決撤銷。
甲○○連續施用第一級毒品，累犯，處有期徒刑壹年。扣案第一
級毒品海洛因肆包（驗後合計淨重零點陸玖公克，空包裝合計重
壹點伍玖公克）沒收銷燬。
    事  實
一、甲○○前於民國81年間因違反肅清煙毒條例、麻醉藥品管理
    條例案件，經臺灣高雄地方法院分別判處有期徒刑3 年、7
    月確定，定執行刑為3 年4 月，於81年11月19日入監執行，
    後於83年8 月26日假釋出監，惟於84年假釋期間，再因違反
    毒品危害防制條例、麻醉藥品管理條例案件，經本院分別判
    處有期徒刑3 年4 月、4 月確定，定執行刑3 年7 月，上開
    假釋因而遭撤銷，而於85年4 月26日入監執行殘刑1 年2 月
    17 日 及有期徒刑3 年7 月，於87年10月19日假釋出監，後
    於89 年12 月13日縮刑期滿執行完畢。復於90年間因施用毒
    品案件，經臺灣高雄地方法院以90年度毒聲字第1650號裁定
    方法院以90年度毒聲字第2123號裁定送強制戒治，於90年9
    月13日停止戒治出監，後再經臺灣高雄地方法院以91年度毒
    聲字第371 號裁定撤銷停止戒治，於92年4 月19日強制戒治
    期滿釋放，並由臺灣高雄地方法院檢察署檢察官於92年5 月
    7 日以92年度戒毒偵字第438 號為不起訴處分確定。詎仍未
    戒除毒癮，竟於上開強制戒治執行完畢釋放後5 年內，再基
    於施用第一級毒品海洛因之概括犯意，自92年8 月4 日上午
    10時許起至93年12月17日上午7 時許止，連續在高雄縣茄萣
    鄉○○路○ 段72巷1 號友人吳昆來住處、同鄉○○路某處海
    邊、同鄉○○路旁某處涼亭、同鄉○○○街43巷底空屋、同
    鄉某公園等處，以海洛因摻水後以針筒注射及香煙沾海洛因
    之方式，而施用第一級毒品海洛因多次。嗣分別於：(一)92年
    8 月4日 下午2 時許，在高雄縣茄萣鄉○○路○ 段72巷1 號
    吳昆來（另經警移送偵辦）住處為警查獲；(二)92年11月18日
    上午9時 許，在高雄縣茄萣鄉○○村○○路47巷16號空屋，
    準備購買毒品時為警查獲；(三)於93年1 月16日上午7 時30分
    許，在高雄縣茄萣鄉○○路○ 段136 巷2 號為警查獲；(四)93
    年6 月30日下午7 時50分許，在高雄縣茄萣鄉○○○街43巷
    底空屋內為警查獲，並扣得其所有第一級毒品海洛因1 包（
    驗後淨重0.01公克，空包裝重0.23公克）；(五)93年10月20日
    下午8時50 分許，在高雄縣茄萣鄉○○街50號前為警查獲，
    並扣得其所有第一級毒品海洛因2 包（驗後合計淨重0.65公
    克，空包裝合計重1.19公克）；(六)於93年12月18日上午11時
    10分許，在高雄縣茄萣鄉○○街73號「冠天下遊樂場」2 樓
    為警查獲，並扣得其所有第一級毒品海洛因1 包（驗後淨重
    0.03公克，空包裝重0.17公克）。
二、案經高雄縣政府警察局湖內分局報請臺灣高雄地方法院檢察
    署檢察官偵查起訴暨移送臺灣高雄地方法院及本院併案審理
    。
    理  由
一、程序方面─
    本件上訴人即被告甲○○（以下簡稱被告）所犯係死刑、無
    期徒刑、最輕本刑為3 年以上有期徒刑以外之罪，其於準備
    程序中就被訴事實為有罪之陳述，經法官告知簡式審判程序
    之旨，並聽取公訴人、被告之意見後，本院認為適宜進行簡
    式審判程序審理，合先敘明。
二、認定犯罪事實所憑證據及理由─
  (一)上開犯罪事實，業據被告於偵訊、原審及本院調查、審理中
    自白不諱（見94毒偵27號卷第12頁，原審卷第127 頁，本院
    卷第70、71頁）；且其於92年8 月4 日下午2 時許、11月18
    日上午9 時許、93年1 月16日上午7 時30分許、6 月30日下
    午7 時50分許、10月20日下午8 時50分許、12月18日上午11
    時10分許，為警查獲後所採尿液，經送驗結果均呈嗎啡陽性
    反應（為海洛因代謝物），有高雄縣政府衛生局92年8 月14
    日92煙檢字第1495號、92年11月21日92煙檢字第2054號、93
    年1 月28日93煙檢字第122 號、93年7 月6 日93煙檢字第13
    61號、93年12月27日93煙檢字第3017號煙毒尿液檢驗成績書
    、台南市衛生局93年10月27日南市檢字第0930024540號函所
    附檢驗成績書、高雄醫學大學附設中和紀念醫院92年9 月30
    日0000-000號濫用藥物尿液檢驗報告各1 紙在卷可憑（見警
    (二)卷第3 頁，92毒偵5295號卷第5 、28頁，93毒偵1098號卷
    第11頁，93毒偵6354號卷第18、19頁，94毒偵27號卷第24頁
    ，原審卷第90頁）；又扣案之白粉4 包，經送法務部調查局
    鑑驗結果，確含有海洛因成分（驗後合計淨重0.69公克，空
    包裝合計重1.59公克），有法務部調查局93年9 月7 日調科
    壹字第220017910 號、94年3 月14日調科壹字第22001915 1
    號、93年11月23日調科壹字第220018543 號鑑定通知書3 紙
    在卷可憑（見原審卷第108 頁，93毒偵6354號卷第22頁，本
    院卷第62頁）。足認被告自白與事實相符，堪以採信。
  (二)被告前於90年間因施用毒品案件，經臺灣高雄地方法院以90
    年度毒聲字第1650號裁定送觀察勒戒後，認有繼續施用毒品
    之傾向，再經臺灣高雄地方法院以90年度毒聲字第2123號裁
    定送強制戒治，於90年9 月13日停止戒治出監，再經臺灣高
    雄地方法院以91年度毒聲字第371 號裁定撤銷停止戒治，後
    於92年4 月19日強制戒治期滿釋放，並由臺灣高雄地方法院
    檢察署檢察官於92年5 月7 日以92年度戒毒偵字第438 號為
    不起訴處分確定，有臺灣高等法院被告全國前案紀錄表、臺
    灣高雄地方法院檢察署檢察官92年度戒毒偵字第438 號不起
    訴處分書在卷可按（見本院卷第15至21頁，93毒偵1276號卷
    第10頁）。足證被告於強制戒治執行完畢釋放後，5 年內再
    犯本件施用第一級毒品罪。
三、論罪及撤銷改判之理由─
  (一)查海洛因係毒品危害防制條例第2 條第2 項第1 款所稱之第
    一級毒品，被告持以施用，核其所為，係犯同條例第10條第
    1 項施用第一級毒品罪。被告各次施用第一級毒品前持有毒
    品之行為，本應各論以持有第一級毒品之罪，惟各該次持有
    毒品之行為，均為其後施用毒品之行為所吸收，均不另論持
    有第一級毒品罪。被告先後多次施用第一級毒品之犯行，時
    間緊接，犯罪構成要件相同，顯係基於概括犯意反覆為之，
    應依連續犯之規定，論以一罪，並加重其刑。又公訴人雖僅
    就被告於92年8 月4 日下午3 時40分許回溯24小時內某時，
    在不詳地點，施用第一級毒品海洛因之犯行提起公訴，惟被
    告其餘如事實欄所載之連續施用第一級毒品犯行，與上開起
    訴論罪科刑部分有連續犯裁判上一罪關係，為起訴效力所及
    ，本院自得併予審理。被告前81年間因違反肅清煙毒條例、
    麻醉藥品管理條例案件，經臺灣高雄地方法院分別判處有期
    徒刑3 年、7 月確定，定執行刑為3 年4 月，於81年11月19
    日入監執行，後於83年8 月26日假釋出監，惟於84年假釋期
    間再因違反毒品危害防制條例、麻醉藥品管理條例案件，經
    本院分別判處有期徒刑3 年4 月、4 月確定，定執行刑3 年
    7 月，上開假釋因而遭撤銷，而於85年4 月26日入監執行殘
    刑1 年2 月17日及有期徒刑3 年7 月，於87年10月19日假釋
    出監，後於89年12月13日縮刑期滿執行完畢，有上開被告全
    國前案紀錄表在卷可按，其受有期徒刑執行完畢，5 年以內
    再犯本件有期徒刑以上之罪，為累犯，依法加重其刑，並遞
    加之。
  (二)原審認被告有施用第一級毒品犯行，予以論罪科刑，固非無
    見。惟原審未及就被告除自92年8 月4 日上午10時許起至93
    年6 月30日下午7 時許止以外之如事實欄所示施用第一級毒
    品海洛因犯行（即移送本院併辦部分），一併加以審判，尚
    有未洽。被告以原審量刑過重為由提起上訴，雖無理由，惟
    檢察官以併案部分與起訴部分有裁判上一罪關係，為起訴效
    力所及，原審就此部分未及併與審究，指摘原判決不當，提
    起上訴，為有理由，自應由本院將原判決撤銷改判。
四、科刑及沒收之理由─
  (一)爰審酌被告前經觀察勒戒及強制戒治，仍未斷除毒癮，業如
    前述，顯見其惡習已深，且未能體悟施用毒品對自己、家人
    造成之傷害及社會之負擔，復有違反違反肅清煙毒條例、麻
    醉藥品管理條例等前科，亦如前述，惟念其犯後尚知坦承犯
    行，態度尚稱良好等一切情狀，量處有期徒刑1 年以資懲儆
    。
  (二)扣案第一級毒品海洛因4 包（驗後合計淨重0.69公克，空包
    裝合計重1.59公克），依毒品危害防制條例第18條第1 項前
    段規定，宣告沒收銷燬之。至於送驗耗費之海洛因部分，既
    已滅失不存在，不另予宣告沒收銷燬，併此說明。
五、適用之法律─
  (一)刑事訴訟法第369 條第1 項前段、第364 條、第273 條之1
    第1項、第299條第1項前段。
  (二)毒品危害防制條例第10條第1 項、第18條第1 項前段。
  (三)刑法第11條前段、第56條、第47條。
本案經檢察官沈紹嘉到庭執行職務。
中　　華　　民　　國　　94　　年　　5 　　月　　6 　　日
                  刑事第七庭    審判長法  官  莊飛宗
                                      法  官  黃憲文
                                      法  官  曾逸誠
以上正本證明與原本無異。
如不服本判決應於收受本判決後10日內向本院提出上訴書狀，其
未敘述上訴理由者，並得於提起上訴後10日內向本院補提理由書
狀（均須按他造當事人之人數附繕本）「切勿逕送上級法院」。
中　　華　　民　　國　　94　　年　　5 　　月　　6 　　日
　　　　　　　　　　　　　　　　　　　書記官  郭蘭蕙
附錄本判決論罪科刑法條：
毒品危害防制條例第10條第1項：
施用第一級毒品者，處6月以上5年以下有期徒刑。
